【裁判字號】    98,上訴,96
【裁判日期】    981029
【裁判案由】    違反槍砲彈藥刀械管制條例等
【裁判全文】
臺灣高等法院花蓮分院刑事判決          98年度上訴字第96號
上  訴  人
即  被  告  甲○○
指定辯護人  陳信伍律師
上列上訴人因違反槍砲彈藥刀械管制條例等案件，不服臺灣臺東
地方法院96年度訴字第325號中華民國98年3月2日第一審判決（
起訴案號：臺灣臺東地方法院檢察署96年度偵字第1614號），提
起上訴，本院判決如下：
    主  文
上訴駁回。
    事  實
一、甲○○未經許可，於民國96年6月中旬某日，在臺東縣卑南
    鄉鹿鳴橋附近，受陳志添（綽號蕃仔，其涉犯持有改造手槍
    及土造子彈部分，另案審理中）所託，將仿BERETTA廠92FS
    型半自動手槍製造，車通金屬槍管內阻鐵，擊發功能正常，
    可供擊發適用子彈使用而具殺傷力之改造手槍1把（含彈匣1
    個，槍枝管制編號0000000000號）及由口徑9mm制式彈殼重
    新裝填底火並組合直徑9.0+-0.5mm金屬彈頭而成，具殺傷力
    之土造子彈5顆，持至臺東縣卑南鄉○○村○○○街56巷21
    號住處藏放。
二、甲○○及王嘉鴻（業經臺灣臺東地方法院判處罪刑確定）基
    於意圖為自己不法所有之犯意聯絡，結夥於96年5月及6月間
    ，在行政院農業委員會林務局臺東林區管理處延平事業區第
    41林班地內靠近東成地區1次、靠近巴蘭遺址地區2次、靠近
    初鹿地區3次，合計6次，均由甲○○攜帶其所有之鑿刀1把
    ，共同進入上開地區內，以徒手搬運牛樟樹塊、以鑿刀挖取
    牛樟菇、以徒手拔取金線蓮之方式，竊取牛樟樹塊、牛樟菇
    及金線蓮，再由王嘉鴻以機車將竊得之贓物載運下山集中後
    ，由甲○○駕駛汽車載運返家，每次犯行竊得牛樟樹塊2塊
    、牛樟菇約1公克、金線蓮約1公克，市價合計約新臺幣(下
    同)7,600元。
三、甲○○明知甲基安非他命係屬毒品危害防制條例第2條第2項
    第2款所列之第2級毒品，並經行政院衛生署公告為禁藥管理
    ，屬於藥事法第22條第1項第1款所規範之禁藥，不得非法持
    有、轉讓，竟仍基於轉讓禁藥甲基安非他命之犯意，於96年
    7月4日下午2時許，在臺東縣卑南鄉○○村○○○街56巷21
    號住處，提供甲基安非他命給王嘉鴻施用。
四、嗣於96年7月4日晚上6時許，經警持臺灣臺東地方法院核發
    之搜索票前往甲○○臺東縣卑南鄉○○村○○○街56巷21號
    住處搜索，扣得牛樟樹塊42塊、牛樟菇640公克、金線蓮29.
    17公克、仿BERETTA廠92FS型半自動手槍製造具殺傷力之改
    造手槍1把(含彈匣1個，槍枝管制編號0000000000號)、由口
    徑9mm制式彈殼重新裝填底火並組合直徑9.0+-0.5mm金屬彈
    頭而成具殺傷力之土造子彈5顆（經採樣2顆試射）、鑿刀1
    把、電鏈鋸2把、甲基安非他命1小包(另有1小包白色晶體經
    鑑定未含甲基安非他命)、海洛因2小包(另有1小包白色粉經
    鑑定未含海洛因)、玻璃吸食器1個、塑膠小鏟2支、電子秤1
    臺、空夾鍊袋1包、甲基安非他命殘渣袋7個、玻璃燈泡吸食
    器1個及記帳資料14張等物。
五、案經臺東縣警察局臺東分局移送臺灣臺東地方法院檢察署檢
    察官偵查起訴。
    理  由
甲、程序部分
壹、關於指定辯護人為被告聲請停止審判部分：
    經查本件上訴人即被告甲○○罹患口腔癌第四期，手術後全
    口牙齒僅留殘根，及因車禍致髖臼骨折併移位、恥股骨折、
    薦椎骨盆骨折等，有指定辯護人為其具狀提出之98年7月23
    日行政院國軍退除役官兵輔導委員會台北榮民總醫院及同年
    月14日馬偕紀念醫院台東分院診斷證明書各1紙存卷可參，
    其目前罹有口腔癌疾病及髖臼骨折併移位等傷害，固屬事實
    ，惟業經完成手術，骨折亦在癒合中，且據該診斷證明書上
    之醫囑，亦僅表示：被告業於98年7月23日回門診就診，宜
    住院在全身麻醉下進行拔牙手術及行動不便，仍宜門診追蹤
    治療等語；再被告於本院第一次準備期日仍能自行到庭應訊
    ，有本院98年5月12日準備程序筆錄1份在卷可稽，即無因病
    重而全然無法到庭受審之情事；況據指定辯護人於審判期日
    所陳：被告病重就住院，情況較好就出院等情，足悉被告並
    未至病重已全程住院之程度，且其亦未進一步提出最新診斷
    及住院證明供本院評估，於此情形下，本院即無從率爾作出
    停止審判之決定。本件被告既經合法通知，於審判期日無正
    當理由未到庭，然已有指定辯護人到庭為其辯護，概可保障
    其訴訟防禦權，為免訴訟程序無謂拖延，乃依法不待其到庭
    陳述，逕行審理及判決，合先敘明。
貳、證據能力部分；
    按被告以外之人於審判外之言詞或書面陳述，除法律有規定
    者外，不得作為證據；又被告以外之人於審判外之陳述，雖
    不符合同法第159條之1至第159條之4之規定，但經當事人於
    審判程序同意作為證據，法院審酌該言詞陳述或書面陳述作
    成時之情況，認為適當者，亦得為證據。當事人、代理人或
    辯護人於法院調查證據時，知有第159條第1項不得為證據之
    情形，而未於言詞辯論終結前聲明異議者，視為有前項之同
    意，刑事訴訟法第159條第1項及第159條之5分別定有明文。
    查本判決下列所引用之各該被告以外之人於審判外之言詞或
    書面陳述，均屬傳聞證據，惟均經當事人及辯護人於原審及
    本院準備程序表示同意作為證據而不予爭執，且迄至言詞辯
    論終結前亦未再聲明異議，本院審酌此等證據資料製作時之
    情況，尚無違法不當及證明力明顯過低之瑕疵，亦認為以之
    作為證據應屬適當，故揆諸前開規定，爰依刑事訴訟法第15
    9條之5規定，認前揭證據資料均有證據能力。
乙、實體部分:
壹、認定犯罪事實所憑之證據及理由:
一、被告寄藏改造手槍及土造子彈部分:
    被告寄藏具殺傷力改造手槍及土造子彈之犯行，業據其於警
    詢、偵查及原審審理中坦白承認，於本院審理中，指定辯護
    人亦代被告發言表示坦承此部分犯行，並有改造手槍1把及
    土造子彈5顆扣案可資佐證。再扣案之改造手槍經鑑定結果
    ，係由仿BERETTA廠92FS型半自動手槍製造，車通金屬槍管
    內阻鐵，擊發功能正常，可供擊發適用子彈使用而具殺傷力
    之改造手槍（含彈匣1個，槍枝管制編號0000000000號），
    又扣案之土造子彈則係由口徑9mm制式彈殼重新裝填底火並
    組合直徑9.0+-0.5mm金屬彈頭而成，彈底具撞擊痕跡，採樣
    2顆試射，均可擊發，認係具殺傷力之土造子彈，有內政部
    警政署刑事警察局96年8月9日刑鑑字第0960113517號槍彈鑑
    定書1份附卷可稽，是被告此部分犯行應堪認定。
二、被告違反森林法部分:
  (一)檢察官起訴被告共同違反森林法之地點分別為東成林區第41
    林班地、巴蘭遺址人造林及初鹿後山第41林班地，惟上開地
    區之所在位置應係指行政院農業委員會林務局臺東林區管理
    處延平事業區第41林班等情，有行政院農業委員會林務局臺
    東林區管理處96年12月10日東治字第0967104055號函在卷足
    憑。
  (二)訊據被告固承認有於上開犯罪事實二所載時、地，與共犯即
    原審同案被告王嘉鴻結夥竊取些許牛樟菇及金線蓮之事實，
    然矢口否認有竊取牛樟樹塊之事實，於原審辯稱:伊沒有與
    王嘉鴻一起去竊取牛樟樹塊，為警搜索扣案之牛樟樹塊42塊
    是伊父親於30年前遺留下來的云云，迄本院審理時，則更由
    指定辯護人代其全盤否認此部分犯罪事實。然查：
  1.有關被告結夥竊取牛樟菇及金線蓮部分：
    被告於警詢中供稱：「（問:你採集牛樟木、牛樟菇及金線
    蓮都和何人同行？）通常是我一個人去的，我和王嘉鴻一起
    去的共有東成林區41林班1次、巴蘭遺址人造林2次及初鹿後
    山41林班3次。」等語（見警卷第9頁），復於偵查中供稱：
    「（問：採牛樟菇有無經過主管機關許可？）沒有。採牛樟
    菇我會找王嘉鴻一起去，我們會帶鑿子上山。」、「（問：
    承不承認結夥2人竊取森林副產物？）承認。」等語（見偵
    查卷第10頁），「（問：搜索到牛樟木與金線蓮來源？）…
    ，牛樟菇640公克幾乎都是我去買的，我與王嘉鴻去偷的不
    到1公克，金線蓮部分都是王嘉鴻採給我吃的。」、「（問
    ：你們何時去山上偷牛樟木、牛樟菇、金線蓮的？約幾次？
    ）我們是在96年5月、6月上山6次，採到牛樟菇與金線蓮1點
    點，6次都有採到，地點都在東成林區1次、巴蘭遺址2次，
    初鹿山林班3次，都是我們2人去的…。」等語（見偵查卷第
    30頁）。再於原審準備程序中供稱:「本件遭警查扣的牛樟
    菇大部分都是買的，牛樟菇是他們上山採的，我自己採的不
    到2兩，扣案的金線蓮有的是我自己採的，有的是別人送的
    ，我除了與王嘉鴻一起到起訴書所載的地方採過外，我自己
    也還到過中央山脈採過。」等語翔實（見原審卷第34頁）；
    核與證人即原審同案被告王嘉鴻於原審審理中所結稱：伊與
    甲○○於96年5、6月間，共同前往東成林區第41林班地1次
    、巴蘭遺址人造林2次及初鹿後山第41林班3次，每次竊取牛
    樟菇至少1公克及金線蓮至少1公克，牛樟菇及金線蓮大部分
    在山上吃掉了等語（見原審卷第139至143頁）大致相符，並
    有牛樟菇640公克、金線蓮29.17公克及被告所有之鑿刀1把
    扣案可資佐證，是被告於上開時地，合計6次與證人王嘉鴻
    結夥每次竊取牛樟菇及金線蓮各約1公克之犯行，應堪認定
    。
  2.有關被告結夥竊取牛樟樹塊部分：
    證人王嘉鴻於原審審理中具結證稱：牛樟樹塊是依據甲○○
    的指示搬下來的，伊從山上騎機車載下來集中，甲○○開車
    載走，每一次大概搬運2塊，平均每塊長寬高各約50分公等
    語（見原審卷第141頁），經原審訊問被告對證人王嘉鴻之
    證詞有何意見？被告供稱；「他拿下來的木頭是為了長牛樟
    菇的樹塊，所以他叫我拿去賣掉換現金」等語（見原審卷第
    142頁），足認證人王嘉鴻確有將竊得之牛樟樹塊交付與被
    告無訛，證人王嘉鴻上開證詞若合符節，足堪採信；況經本
    院仔細審視被告之前科紀錄，其曾於94年12月6日、7日之間
    ，結夥林矩平，在台東林管處台東事業區第4林班地內，合
    力竊取牛樟樹塊17塊；繼又於95年7月24日，獨自在台東縣
    延平鄉第41號林班地內竊取牛樟樹塊17塊，均經先後判決確
    定，有台灣台東地方法院95年度訴字第83號、第239號及本
    院96年度上訴字第112號刑事判決3份在卷可考，而從上開判
    決所載犯罪事實以觀，被告犯罪手法如出一轍，且其先前犯
    罪所用鐮刀等犯罪工具及所得贓物牛樟樹塊均經警方查扣，
    即無任何剩餘，此次再度於其住處搜索扣得牛樟樹塊，當係
    之後再度違反森林法行竊所得，是被告於上開時地，合計6
    次，與證人王嘉鴻結夥每次竊取牛樟樹塊至少2塊，並使用
    車輛搬運贓物犯行已堪認定。
  3.又本案雖於96年7月4日在被告位於臺東縣卑南鄉○○村○○
    ○街56巷21號住處，為警搜得牛樟樹塊42塊、牛樟菇640公
    克及金線蓮29.17公克，惟被告辯稱：牛樟樹塊42塊係由伊
    父親所遺留下的、牛樟菇大部分是向別人買的、金線蓮有的
    是自己採的，有的是別人送的，自己也曾到中央山脈採過云
    云。經衡被告取得上開物品之原因恐不止一端，可能係在其
    他時、地竊取，也可能係收受贓物等原因而獲得，尚無從以
    被告單純持有該等物品，即推定上開物品必全係由被告及證
    人王嘉鴻於犯罪事實二之時、地所竊得，復依卷內所有證據
    ，亦無法據以積極證明被告為警所搜得之上開物品，全部係
    由被告及證人王嘉鴻於上開犯罪事實二時、地所竊得。故依
    「罪證有疑、利歸被告」之原則，本院認被告結夥於上開犯
    罪事實二時、地，每次竊得森林主產物及副產物之數量為牛
    樟樹塊2塊、牛樟菇及金線蓮各約1公克，特予補充說明。此
    外，並有行政院農業委員會林務局臺東林區管理處知本工作
    站96年7月4日會勘紀錄1份、證人王嘉鴻手繪路線圖、贓物
    代保管單、牛樟樹塊、牛樟菇及金線蓮照片合計45張附卷足
    憑及鑿刀1把、牛樟樹塊42塊、牛樟菇640公克、金線蓮29.1
    7公克扣案可資佐證，此部分事證俱在，自不容被告再翻供
    及設詞空言否認。
三、被告轉讓第二級毒品甲基安非他命部分：
    訊據被告矢口否認有何轉讓第二級毒品之犯行，於原審辯稱
    ：安非他命是伊放在桌上，王嘉鴻趁伊去上廁所時，自己拿
    去施用的云云。惟查被告於偵查中業已自承:「（問：是否
    承認你請王嘉鴻安非他命？）我承認。」等語（見偵查卷第
    32頁），又於原審準備程序中坦承：「王嘉鴻有偷過我的東
    西，也有叫我讓他吸食，但我沒有收過他的錢，是他看我在
    吸，要求我讓他吸幾口，我就以自己的工具讓他吸幾口，我
    沒有另外拿安非他命讓他用他自己的工具吸食。96年7月4日
    我跟朋友在講話，他剛好有去，他每次只要看到，就會要求
    我讓他吸幾口，當天我有吸食，我有讓他吸幾口，我不知道
    這樣就是轉讓毒品。」（見原審卷第34頁），核與證人王嘉
    鴻於偵查中結稱：甲○○偶爾會請伊吸食安非他命等語（見
    偵查卷第31頁）及於原審審理中所結證：「（問：甲○○有
    沒有在96年7月4日下午2時許，在臺東縣卑南鄉○○村○○
    ○街56巷21號住處，轉讓甲基安非他命給你施用？）有。」
    等語（見原審卷第139頁）大致相符；此外，並有禁藥甲基
    安非他命1小包扣案可資佐證，被告轉讓禁藥之犯行，應堪
    認定，此部分事證亦甚明確，殊不容其曲意否認。
貳、論罪及科刑：
一、核被告就犯罪事實一所為，係犯槍砲彈藥刀械管制條例第8
    條第4項非法寄藏可發射子彈具有殺傷力之槍枝罪，與同條
    例第12條第4項之非法寄藏子彈罪。又被告因寄藏槍、彈而
    分別持有之低度行為，應各為寄藏之高度行為所吸收，均不
    另論罪。且其以一行為同時觸犯上開寄藏槍、彈等2罪，構
    成異種想像競合犯，依刑法第55條之規定，應論以較重之非
    法寄藏可發射子彈具有殺傷力之槍枝罪1罪。就犯罪事實二
    所為，係犯森林法第52條第1項第4款及第6款之加重竊取森
    林主產物及副產物罪；被告及其共犯王嘉鴻2人間，就此部
    分犯行有犯意聯絡及行為分擔，應論以共同正犯。就犯罪事
    實三所為，因被告僅無償轉讓原審同案被告王嘉鴻幾口甲基
    安非他命吸用，並未超過行政院依毒品危害防制條例第8條
    第6項頒訂之「轉讓持有毒品加重其刑之數量標準」第2條第
    2項規定之淨重10公克之數量，被告所轉讓甲基安非他命未
    達該加重處刑標準，而應未成立毒品危害防制條例第8條第6
    項、第2項之罪，應係犯藥事法第83條第1項轉讓禁藥罪，雖
    公訴人起訴認被告於此係犯毒品危害防制條例第8條第2項之
    轉讓第二級毒品罪名，惟因基礎社會事實同一，被告所為轉
    讓禁藥犯行，仍含括於起訴範圍內，本院逕行變更起訴法條
    而為審理；被告轉讓前持有甲基安非他命之低度行為，應為
    轉讓之高度行為所吸收，不另論罪。被告所犯上開非法寄藏
    可發射子彈具有殺傷力之槍枝罪、6次加重竊取森林主產物
    及副產物罪及轉讓禁藥罪間，犯意各別，行為互殊，應予分
    論併罰。
二、原審審酌扣案之槍、彈均係槍砲彈藥刀械管制條例所管制之
    違禁物，被告受託寄藏，助長流通，對社會治安有潛在之危
    害，又為貪圖小利而竊取牛樟樹塊等物，甚無視國家對於杜
    絕毒品危害之禁令，猶轉讓毒品禁藥供他人施用，有害社會
    治安及國民健康，再其曾有2次違反森林法之前案紀錄，犯
    罪手法如出一轍，已如前述，有臺灣高等法院被告前案紀錄
    表1份及前揭字號判決3份附卷可參，顯示其素行不佳，一再
    竊取牛樟樹塊迭遭判刑仍不知警惕，犯罪時未受到任何刺激
    ，平時之職業為務農，家庭經濟狀況不佳，學歷為高中肄業
    ，智識程度不高，犯罪後僅坦承部分犯行等一切情狀，分別
    就其所犯前揭8罪量處如原審主文欄所示之刑，並定其應執
    行刑為有期徒刑7年6月，併科罰金新台幣18萬元，及諭知罰
    金如易服勞役之折算標準。另審酌扣案之仿BERETTA廠92FS
    型半自動手槍製造具殺傷力之改造手槍1把（含彈匣1個，槍
    枝管制編號0000000000號）及由口徑9mm制式彈殼重新裝填
    底火並組合直徑9.0+-0.5mm金屬彈頭而成具殺傷力之土造子
    彈5顆，除土造子彈因採樣2顆試射後已不具殺傷力，非屬違
    禁物，不予宣告沒收外，其餘均屬違禁物，而依刑法第38條
    第1項第1款之規定宣告沒收。再扣案之鑿刀1把，係被告及
    其共犯王嘉鴻供違反森林法犯罪所用之物，且係被告所有，
    業據被告及證人王嘉鴻供證在卷，乃依刑法第38條第1項第2
    款之規定宣告沒收。至扣案之甲基安非他命1小包（另有1小
    包白色晶體經鑑定未含甲基安非他命）、海洛因2小包（另
    有1小包白色粉經鑑定未含海洛因），業於被告另案施用毒
    品案件，經檢察官聲請原審法院宣告沒收，再玻璃吸食器1
    個、塑膠小鏟2支、電子秤1臺、空夾鍊袋1包、甲基安非他
    命殘渣袋7個、玻璃燈泡吸食器1個，為被告另案施用毒品所
    使用之器具，有原審96年度聲字第263號卷影本及臺灣臺東
    地方法院檢察署96年度毒偵字第294號卷影本在卷足憑，是
    不另宣告沒收；又扣案之電鏈鋸2把，無證據證明係供被告
    犯罪所用或所得之物，記帳資料14張則與本案犯罪無直接關
    係，均不予宣告沒收。又審酌本件被告及其共犯王嘉鴻2人
    每次竊取之牛樟樹塊2塊、牛樟菇約1公克及金線蓮約1公克
    ，證人王嘉鴻於原審審理中證稱：牛樟樹塊每塊長寬高約各
    50公分等語，經行政院農業委員會林務局臺東林區管理處查
    定之市價，牛樟樹塊每立方公尺為30,000元，牛樟菇每公斤
    為93 ,333元，金線蓮每公斤為7,000元，據此核算而併科被
    告該贓額3倍如原審主文欄所示之罰金，並諭知罰金如易服
    勞役之折算標準（核算贓額如下：牛樟樹塊部分：每塊為
    0.5公尺*0.5公尺*0.5公尺=0.125立方公尺，
    30,000*0.125=3,750 （每塊價錢），3,750*2=7,500（2塊
    價錢）。牛樟菇部分：93,333*0.001=93.333（每公克價錢
    ）。金線蓮部分：7,000 * 0.001=7（每公克價錢）。故牛
    樟樹塊2塊加牛樟菇及金線蓮各1公克，合計約為
    7,500+93+7=7,600元，贓額3倍為22,8 00元）。認事鉅細靡
    遺，用法符合證據、論理法則及經驗法則，均無違誤，量刑
    上更已考量上開一切情狀，甚為妥適，尚無過苛之情形。被
    告上訴空言否認涉犯加重竊取森林主、副產物罪，及指原審
    量刑過重云云，求予撤銷改判，即無理由，應予駁回。
據上論斷，應依刑事訴訟法第300條、第373條、第368條、第371
條，判決如主文。
本案經檢察官乙○○到庭執行職務。
中    華    民    國    98    年    10    月    29    日
                  刑事庭審判長法  官 謝志揚
                              法  官 林慶煙
                              法  官 張健河
以上正本證明與原本無異。
如不服本判決，應於收受送達後10日內向本院提出上訴書狀，其
未敘述理由者，並得於提起上訴狀後10日內向本院補提理由書（
均須按他造當事人之人數附繕本）「切勿逕送上級法院」。
告訴人或被害人如對於本判決不服者，應具備理由請求檢察官上
訴，其上訴期間之計算係以檢察官收受判決正本之日期為準。
中    華    民    國    98    年    10    月    29    日
                              書記官 徐文彬
附錄本案論罪科刑法條全文：
槍砲彈藥刀械管制條例第8條
未經許可，製造、販賣或運輸鋼筆槍、瓦斯槍、麻醉槍、獵槍、
空氣槍或第4條第1項第1款所定其他可發射金屬或子彈具有殺傷
力之各式槍砲者，處無期徒刑或5年以上有期徒刑，併科新臺幣1
千萬元以下罰金。
未經許可，轉讓、出租或出借前項所列槍枝者，處5年以上有期
徒刑，併科新臺幣1千萬元以下罰金。
意圖供自己或他人犯罪之用，而犯前二項之罪者，處無期徒刑或
7年以上有期徒刑，併科新臺幣 1 千萬元以下罰金。
未經許可，持有、寄藏或意圖販賣而陳列第1項所列槍枝者，處3
年以上10年以下有期徒刑，併科新臺幣700萬元以下罰金。
第1項至第3項之未遂犯罰之。
槍砲彈藥刀械管制條例第12條
未經許可，製造、販賣或運輸子彈者，處1年以上7年以下有期徒
刑，併科新台幣500萬元以下罰金。
未經許可，轉讓、出租或出借子彈者，處6月以上5年以下有期徒
刑，併科新台幣300萬元以下罰金。
意圖供自己或他人犯罪之用，而犯前二項之罪者，處3年以上10
年以下有期徒刑，併科新台幣700萬元以下罰金。
未經許可，持有、寄藏或意圖販賣而陳列子彈者，處5年以下有
期徒刑，併科新台幣300萬元以下罰金。
第1項至第3項之未遂犯罰之。
森林法第52條（加重竊取森林主、副產物罪）
竊取森林主、副產物而有左列情形之一者，處6月以上5年以下有
期徒刑，併科贓額二倍以上五倍以下罰金：
一  於保安林犯之者。
二  依機關之委託或其他契約，有保護森林義務之人犯之者。
三  於行使林產採取權時犯之者。
四  結夥二人以上或僱使他人犯之者。
五  以贓物為原料，製造木炭、松節油、其他物品或培植菇類者
    。
六  為搬運贓物，使用牲口、船舶、車輛，或有搬運造材之設備
    者。
七  掘採、毀壞、燒燬或隱蔽根株，以圖罪跡之湮滅者。
八  以贓物燃料，使用於礦物之採取，精製石灰、磚瓦或其他物
    品之製造者。
前項未遂犯罰之。
第1項第5款所製物品，以贓物論，沒收之。
藥事法第83條
明知為偽藥或禁藥，而販賣、供應、調劑、運送、寄藏、牙保、
轉讓或意圖販賣而陳列者，處7年以下有期徒刑，得併科新臺幣5
百萬元以下罰金。
犯前項之罪，因而致人於死者，處7年以上有期徒刑，致重傷者
，處3年以上12年以下有期徒刑。
因過失犯第1項之罪者，處2年以下有期徒刑、拘役或科新臺幣30
萬元以下罰金。
第 1 項之未遂犯罰之。


司法院資訊處製作；財團法人民間司法改革基金會備份。
